【裁判字號】    95,易,140
【裁判日期】    950630
【裁判案由】    
【裁判全文】
臺灣彰化地方法院刑事判決               95年度易字第140號
公  訴  人  臺灣彰化地方法院檢察署檢察官
被      告  ｊ○○
選任辯護人  阮春龍律師
上列被告因恐嚇取財等案件，經檢察官提起公訴（九十五年度偵
字第六二三號）及移送併案（九十五年度偵字第一七八九號、第
三一八一號），本院判決如下：
    主  文
ｊ○○共同連續意圖為自己不法之所有，以恐嚇使人將本人之物
交付，處有期徒刑貳年。扣案之行動電話貳支、鴿主聯絡電話單
貳張、鴿主聯絡電話簿壹本、帳簿貳本及鴿網壹張均沒收。
    事  實
一、ｊ○○於九十四年十一月初某日，自報紙廣告獲悉有人欲出
    售金融帳戶之訊息，隨即撥打所刊載之電話與某姓名、年籍
    均不詳之成年男子聯繫後，以新臺幣（下同）一萬五千元之
    價格，在臺南縣中山高速公路麻豆交流道附近，自前述男子
    處取得楊文順（由檢察官另案處理中）所申設之郵政儲金存
    簿（臺南安順郵局、局號：0000000號、帳號：00
    00000號）、印章、金融卡及提款密碼。隨後其即與姓
    名、年籍不詳，綽號「榮治」之成年男子，基於共同意圖為
    自己不法所有之概括犯意聯絡，自九十四年十一月間起，至
    九十五年一月九日止，或由「榮治」至不詳地點架設鴿網捕
    捉竊取他人賽鴿後，在雲林縣林內鄉某處交付予ｊ○○，或
    由ｊ○○自行分別在臺南縣白河鄉及彰化縣濁水溪旁山區，
    架設鴿網捕捉竊取他人賽鴿，之後再統由ｊ○○以其所有之
    行動電話二支（插入門號0000000000號ＳＩＭ卡
    使用），撥打賽鴿腳環上所載之鴿主聯絡電話，主動聯繫附
    表一、二、三所示之鴿主，並向渠等恫稱：需將附表一、二
    、三所示之金額匯入上揭楊文順郵局帳戶內，否則將不歸還
    賽鴿等語，致渠等心生畏懼，而依ｊ○○之指示，於附表一
    、二、三所示之時間，將附表一、二、三所示之金額匯入上
    揭楊文順郵局帳戶內，ｊ○○並隨即前往提款機提領恐嚇所
    得之贓款，而後除依照「榮治」交付之鴿子數量，以每隻一
    千四百元之代價給付「榮治」外，其餘均供己花用。嗣經警
    據報得知ｊ○○持上開帳戶之金融卡，於九十五年一月九日
    下午四時許，在彰化縣芳苑鄉○○路○○段五五號（統一便
    利商店）之自動提款機取款，隨即趕赴現場將ｊ○○逮捕到
    案，並扣得上揭楊文順所申設之郵局帳簿、金融卡、四萬元
    贓款、領款之交易明細表一張、門號為000000000
    0號之ＳＩＭ卡一張，及其所有供犯本案所用之鴿主聯絡電
    話單二張、鴿主聯絡電話簿一本、帳簿二本、鴿網一張、行
    動電話二支等物。
三、案經彰化縣警察局移送臺灣彰化地方法院檢察署檢察官偵查
    起訴及移送併案。
    理  由
一、上揭犯罪事實，業據被告ｊ○○於本院審理時坦承不諱，核
    與證人即被害人ｂ○○、庚○○、辛○○、Ｂ○○、甲丑○
    、甲己○、甲癸○、Ｔ○○、ｄ○○、Ｇ○○、ｆ○○、寅
    ○○、戊○○、ｃ○○、Ｒ○○、丁○○、甲子○、ｒ○○
    、酉○○、ｅ○○、申○○、甲丁○、Ｄ○○、ｙ○○○、
    Ｘ○○、亥○○、蘇信維、ｘ○○、地○○、ｈ○○、Ｅ○
    ○、甲乙○、甲庚、甲巳○○、余維豪、Ｕ○○、Ｚ○○、
    ｓ○○、Ｃ○○、Ｈ○○、Ｓ○○、Ｗ○○、丑○○、ｌ○
    ○、ｚ○○、Ｋ○○、Ｙ○○、ｕ○○、甲○○、Ａ○、甲
    壬○、甲丙、甲寅○、ｗ○、天○○、甲辰○、ｔ○○、宙
    ○、ｗ○生、Ｌ○○、乙○○、宇○○、Ｏ○○、Ｖ○○、
    Ｍ○○、甲戊○、ｎ○○、ｉ○○、壬○○、癸○○、Ｊ○
    ○、甲卯○、己○、黃○○、Ｎ○○、ａ○○、丙○○、ｑ
    ○○、Ｉ○○、ｋ○○、未○○、巳○○、午○○、Ｐ○○
    、甲辛○、ｐ○○、甲甲○、子○○、辰○○、郭隆、玄
    ○○、甲午○、ｖ○○、施信全、甲未○、ｏ○○、Ｆ○○
    、Ｑ○○、戌○○、ｍ○○、ｇ○○、卯○○等人於警詢時
    指證之情節相符，並有被告前往提款遭監視錄影器錄下影像
    之翻拍照片八張、查獲現場照片二十二張、以及上開證人所
    提出之郵政國內匯款執據、贓物認領保管單等資料附卷可參
    ，此外復有上揭楊文順所申設之郵局帳簿、金融卡、四萬元
    贓款、領款之交易明細表一張、門號為000000000
    0號之ＳＩＭ卡一張、鴿主聯絡電話單二張、鴿主聯絡電話
    簿一本、帳簿二本、鴿網一張及行動電話二支扣案足資佐證
    ，顯見被告之自白應與事實相符。綜上，本件事證已臻明確
    ，被告上揭犯行堪以認定。
二、核被告ｊ○○所為，係犯刑法第三百二十條第一項之竊盜罪
    及第三百四十六條第一項之恐嚇取財罪。被告ｊ○○與姓名
    、年籍不詳，綽號「榮治」之成年男子間，就上揭犯行，有
    犯意聯絡及行為分擔，均為共同正犯。被告前開多次竊盜及
    恐嚇取財之犯行，時間緊接，觸犯基本構成要件相同之罪名
    ，顯係基於概括犯意反覆為之，依連續犯之規定，應各以一
    罪論，並加重其刑。又被告所犯上開罪名間，有方法、目的
    之牽連關係，應依牽連犯之規定，從一重之連續恐嚇取財罪
    論處。另被告所為如附表二、三所示之竊盜及恐嚇取財犯行
    ，雖未據檢察官起訴，惟與經檢察官起訴並經本院判決有罪
    部分，有裁判上一罪之關係，本院自應併予審理，附此敘明
    。爰審酌被告ｊ○○正值壯年，不思正途謀生，巧設鴿網陷
    阱，網羅他人所有之賽鴿，再以電話恐嚇飼主交付贖款，每
    次恐嚇金額雖不高，但次數甚多，已嚴重危害良善風俗及社
    會治安，惟犯後尚能坦承犯行，知所悔悟，態度良好等一切
    情狀，量處如主文所示之刑。至扣案之鴿主聯絡電話單二張
    、鴿主聯絡電話簿一本、帳簿二本、鴿網一張及行動電話二
    支，為被告所有供犯本案所用之物，業據被告供承在卷，爰
    依刑法第三十八條第一項第二款之規定，予以宣告沒收；另
    其餘之扣案物，則因均非屬被告所有，爰不另為沒收之諭知
    ，附此敘明。
據上論斷，應依刑事訴訟法第二百七十三條之一第一項、第二百
九十九條第一項前段，刑法第二十八條、第五十六條、第三百四
十六條第一項、第三百二十條第一項、第五十五條、第三十八條
第一項第二款，罰金罰鍰提高標準條例第一條前段，判決如主文
。
本案經檢察官何蕙君到庭執行職務。
中    華    民    國    95    年    6     月    30    日
                        臺灣彰化地方法院刑事第一庭
                                      法  官    紀佳良
以上正本證明與原本無異。
如不服本判決，應於判決送達後十日內向本院提出上訴狀( 須附
繕本 )。
告訴人或被害人對於判決如有不服具備理由請求檢察官上訴者，
其上訴期間之計算係以檢察官收受判決正本之日期為準。
中    華    民    國    95    年    6     月    30    日
                                      書記官    陳錫威
附錄本案論罪科刑法條全文：
刑法第三百四十六條第一項：
意圖為自己或第三人不法之所有，以恐嚇使人將本人或第三人之
物交付者，處六月以上五年以下有期徒刑，得併科一千元以下罰
金。


司法院資訊處製作；財團法人民間司法改革基金會備份。
